---
title: "Visualización de redes complejas con VisNetwork"
author: "Valerie De Anda"
date: "24/0/2020"
output:
  rmdformats::html_clean:
    highlight: kate
editor_options: 
  chunk_output_type: console
---

Instala los paquetes necesarios
```{r}
#install.packages("visNetwork")
#devtools::install_github("datastorm-open/visNetwork") #for development version
```

Carga las librerias
```{r}
library(visNetwork)
library(tidyverse)
library(RColorBrewer)
```


Funcion que agrega formas geometricas requeridas por VisNetwork y una paleta de colores cuantitativa
```{r}
id.color.shape.df <- function(idv, idv_name) {
  ### Dataframe of shapes and qualitative palette colors
  ### This vector can be used in a dplyr::left_join()
  ### The shapes and colors are used in VisNetwork
  
  node_shapes = c("square", "triangle", "box",
                  "dot", "star", "ellipse", "diamond")

  qual_col_pals = brewer.pal.info[brewer.pal.info$category == 'qual',]

  qual_col_vec = unlist(mapply(brewer.pal, qual_col_pals$maxcolors, rownames(qual_col_pals)))
  
  node_col_shape = data.frame(qual_col_vec, rep(node_shapes, length.out = length(qual_col_vec)))
  colnames(node_col_shape) = c("color", "shape")
  
  idv = unique(idv)
  incs = data.frame(idv,
                    node_col_shape$color[1:length(idv)],
                    node_col_shape$shape[1:length(idv)])
  
  colnames(incs) = c(idv_name, "color", "shape")
  
  return(incs)
}
```


Lee tus archivos de entrada 

```{r}
data_dir <- "../data/"
#Output directory
output_dir <- "../data/"

nodes <- read.table(file.path(data_dir, "nodes2addColors.tab"), sep = "\t", header = TRUE)
edges <- read.table(file.path(data_dir, "edges2addTax.tab"), header = TRUE, sep="\t")

```

Agrega colores de acuerdo al tipo de interaccion (positiva o negativa)

```{r}
#Genera una columna vacia en el dataframe edge

edges$color <- vector(mode = "character", length = nrow(edges))

#Añadir colores  
edges$color[which(edges$Strength > 0)] <- "#FF7F00"
edges$color[which(edges$Strength < 0)] <- "#386CB0"
```

Agrega formas y colores al archivo de nodos

```{r}
#Dataframe que agrega difrentes formas y colores a columna de datos unicos 
tax_col_shape <- id.color.shape.df(nodes$Domain, "Domain")
nodes_colshape <- nodes %>% left_join(tax_col_shape)
```
Funcion que genera la red, estos parametros los puedes modificar despues. 

```{r}
create.network <- function(n, e, tmain, tsub, select_by, h = "700px", w = "100%") { 
  ### Visualize a network using visNetwork
  visNetwork(n, e, height = h, width = w,
             main = tmain,
             submain = tsub) %>%
    visEdges(arrows="to") %>%
    visOptions(selectedBy = select_by, 
               highlightNearest = TRUE, 
               nodesIdSelection = TRUE,
               manipulation = TRUE) %>%
    visPhysics(stabilization = FALSE) %>%
    visConfigure(enabled = TRUE) }
```



Genera la red con los archivos de nodes and edges. 
A visualizar!

```{r}
create.network(nodes_colshape, edges,
              tmain = "Red de interaccion con VisNetwork", tsub = "RLadies Workshop",
              select_by = "Phylum")
```














